臺灣高等法院臺南分院民事判決　96年度上易字第199號
上　訴　人　甲○○
被 上訴 人　臺南市農會
法定代理人　乙○○
訴訟代理人　張文嘉　律師
上列當事人間請求拆屋還地等事件，上訴人對於中華民國96年6
月26日臺灣臺南地方法院第一審判決（96年度重訴字第28號）提
起上訴，本院於96年11月13日言詞辯論終結，判決如下：
    主  文
上訴駁回。
第二審訴訟費用由上訴人負擔。
    事  實
甲、上訴人經合法通知，未於言詞辯論期日到場，惟據其於本院
    準備程序中所為之聲明及陳述如下：
一、聲明：求為判決：(一)原判決主文第三項關於命上訴人應將台
    南市○○區○○段552號及558號2筆土地上如附圖所示斜線
    部分，面積46.66平方公尺鐵皮屋拆除部分廢棄。(二)上廢棄
    部分，被上訴人在第一審之訴駁回。(三)訴訟費用由被上訴人
    負擔。
二、陳述：除與原判決記載相同者，茲引用之外，補稱略以：
    按債務人怠於行使其權利時，債權人因保全債權，得以自己
    之名義，行使其權利。但專屬於債務人本身者，不在此限；
    民法第242條定有明文。被上訴人代位原審被告陳全育行使
    權利，自應以原審被告陳全育有此權利存在，始得主張。原
    審被告陳全育對上訴人興建之系爭鐵皮屋本有保存使用之意
    ，惟被上訴人反而主張應加以拆除，被上訴人此項主張自難
    認為是在行使原審被告陳全育之權利。反之，被上訴人之主
    張應認為是在侵害原審被告陳全育之權利才是。又民法第24
    2條規定，債權人是代位行使債務人之權利，債務人即原審
    被告陳全育為自己使用鐵皮屋之利益，既欣然同意保存系爭
    鐵皮屋，自應依原審被告陳全育之意思，而非由債權人為自
    己之利益，即隨意創設原審被告陳全育與上訴人間之法律關
    係，故被上訴人自無要求上訴人拆除系爭鐵皮屋之理。
三、證據：援用原審提出之證據。
乙、被上訴人方面：
一、聲明：求為判決：(一)上訴駁回。(二)第二審訴訟費用由上訴人
    負擔。
二、陳述：除與原判決記載相同者，茲引用之外，補稱略以：
    原審被告陳全育將土地讓給上訴人蓋鐵皮屋，係屬無權占有
    ，被上訴人為了利益而代位行使債權人利益，並非為原審被
    告陳全育利益行使。
三、證據：援用原審提出之證據。
    理  由
一、上訴人經合法通知無正當理由不到場，核無民事訴訟法第38
    6條各款所列情形，爰依被上訴人聲請，由其一造辯論而為
    判決。
二、被上訴人起訴主張：原審被告陳全育於民國（下同）87年2
    月9日以其所有台南市○○區○○段551、553、554、559、5
    52及558地號6筆土地供被上訴人設定本金最高限額新台幣（
    下同）39,000,000元抵押權，並向被上訴人借款30,000,000
    元後，自88年5月13日起即未再向被上訴人繳納利息，被上
    訴人於88年間曾聲請法院核發支付命令確定在案，並於90年
    2月聲請拍賣上開6筆土地，經2次減價拍賣及特別拍賣，均
    無人應買，而視為撤回執行。惟被上訴人對原審被告陳全育
    之債權仍有執行名義而可隨時再聲請執行，詎原審被告陳全
    育竟為達到使上開土地無法賣出之目的，而於91年2月初僱
    用挖土機及砂石車進入上開土地中間挖掘及搬載砂土，致形
    成大坑洞，使被上訴人聲請拍賣時乏人問津而無法賣出獲償
    ，原審被告陳全育並因而保住該土地產權。又原審被告陳全
    育於95年9月13日將6筆土地中之552號及558號等2筆土地信
    託予上訴人甲○○，並於同年9月18日完成信託登記，上訴
    人甲○○並在該2筆土地上搭蓋如附圖所示之鐵皮屋，致被
    上訴人聲請拍賣上開土地時，因有鐵皮屋存在，勢必乏人問
    津而無法賣出，故原審被告陳全育此舉與上開在土地掘洞顯
    出於同一目的，意在阻止土地遭拍定，以保住土地產權。又
    被上訴人曾具函要求上訴人甲○○拆除鐵皮屋，上訴人甲○
    ○回覆被上訴人稱：「該鐵皮屋係本人申請作農業資材室使
    用」，足以證明系爭鐵皮屋為上訴人甲○○所興建。系爭鐵
    皮屋依最高法院96年度台抗字第61號裁定意旨既不能與土地
    一併拍賣，則有意應買土地者必因土地上有系爭鐵皮屋存在
    而裹足不前，致土地難以拍定，而使被上訴人之債權無法獲
    償，權益遭受損害，故原審被告陳全育與上訴人間之上述行
    為實已有害於被上訴人之權利，依信託法第6條第1項規定被
    上訴人得訴請撤銷上開信託行為及塗銷信託登記，並以原審
    被告陳全育之債權人身分，依民法第242條規定代位原審被
    告陳全育訴請上訴人甲○○拆除無權占用土地之鐵皮屋，俾
    利拍賣取償。為此，依民法第242條、第767條及信託法第6
    條第1項等規定提起本訴，請求判命：(一)原審被告陳全育就
    台南市○○區○○段552號及558號土地與上訴人甲○○所為
    信託行為應予撤銷。(二)原審被告陳全育就前開2筆土地於95
    年9月18日信託予上訴人甲○○之登記應予塗銷。(三)上訴人
    甲○○應將前開2筆土地上如附圖所示斜線部分，面積46.66
    平方公尺鐵皮屋拆除之判決等語。（原判決依上開聲明，為
    被上訴人勝訴之判決，原審被告陳全育未就其敗訴部分提起
    上訴而告確定，上訴人甲○○則就其敗訴部分其中如原判決
    主文第三項所示命上訴人應將上開鐵皮屋拆除部分予以上訴
    ，是本院僅就上訴人甲○○上訴部分審酌）
三、上訴人甲○○則以：按「對信託財產不得強制執行。但基於
    信託前存在於該財產之權利、因處理信託事務所生之權利或
    其他法律另有規定者，不在此限。」信託法第12條第1項定
    有明文。本件被上訴人於87年2月11日就原審被告陳全育所
    有之上開6筆土地設定39,000,000元最高限額抵押權，原審
    被告陳全育則於95年9月18日將其中台南市○○區○○段552
    及558地號信託登記給上訴人王美惠，足證被上訴人之抵押
    權設定在原審被告陳全育與上訴人信託登記之前，依前揭信
    託法第12條第1項但書之規定，信託登記根本不影響抵押權
    之行使。換言之，抵押權人即被上訴人並不因信託登記存在
    而無法拍賣抵押物，從而，被上訴人主張信託登記有害於債
    權之行使，顯然無據。次按「信託行為有害於委託人之債權
    人權利者，債權人得聲請法院撤銷之」，信託法第6條第1項
    定有明文。而「所謂有害於委託人之債權人之權利者」，謂
    因信託行為，致權利不能獲得滿足。換言之，因債務人之信
    託行為，而使債權陷於清償不能、或困難、或遲延之狀態。
    再按設定有擔保物權之債權，如其擔保物權之價值超過債權
    額，則債權已獲得保障，債權人即無庸行使撤銷權，以資保
    全；又有害於債權之事實，須於行為時存在，且於債權人行
    使撤銷權時，債務人處於無資力狀態，若債務人於行為時，
    尚有資力清償債務，縱其結果，致債務人之財產日形減少，
    仍不得撤銷之。」有台灣高雄地方法院民事判決要旨可供佐
    參（鈞院90年度上字第198號判決亦同此見解）。故債權人
    若欲依信託法之規定撤銷信託行為，必信託行為成立時有害
    及債權，始為撤銷之標的。然被上訴人於起訴狀第2頁第3行
    陳稱：被上訴人曾於90年2月間聲請拍賣上開6筆土地（包含
    系爭台南市○○區○○段552及558地號在內），歷經2次減
    價拍賣及特別拍賣，均無人應買，而視為撤回執行，有支付
    命令、確定證明書、塗銷查封登記函及債權憑證各1份可資
    證明等語，自應認於90年2月間，即在原審被告陳全育與上
    訴人未為信託行為之前，系爭台南市○○區○○段552及558
    地號土地即因拍賣無實益而撤回執行在案，足證系爭台南市
    安南區○○段552及558地號土地本就乏人問津，並非因原審
    被告陳全育與上訴人間之信託行為始導致無人應買甚明。被
    上訴人既無法證明原審被告陳全育與上訴人間之信託行為有
    害於被上訴人之債權，依上揭判決意旨，自難認有撤銷原審
    被告陳全育與上訴人間信託行為之理由。又被上訴人主張原
    審被告陳全育於91年2月間僱工挖坑之行為亦係在信託登記
    之前，與信託行為毫無關係，自難認為係因信託行為所導致
    之損害，被上訴人此項主張係「張冠李戴」，自不足採。又
    按「土地所有人於設定抵押權後，在抵押之土地上營造建築
    物者，抵押權人於必要時，得將其建築物與土地併付拍賣，
    但對於建築物之價金，無優先受清償之權，民法第877條定
    有明文。此規定之目的，在於期使房屋與土地能同歸一人，
    易於拍賣，以保障抵押權人，並簡化法律關係，以避免或減
    少紛爭。故如土地所有人於將土地供抵押權人設定抵押權後
    ，雖未自行於土地上營造建築物，但容許第三人在土地上營
    造建築物，為避免單獨拍賣土地，可能使土地及建物非由同
    一人所有，法律關係趨於複雜，衍生糾紛，及為使土地易於
    拍賣，保障抵押權人之權益，本於上述法條之立法意旨，自
    應許抵押權人行使抵押權時，將第三人於抵押權設定後在土
    地上營造之建築物與抵押之土地併付拍賣，而將房屋賣得價
    金交還該第三人」（最高法院92年度台抗字第641號裁定參
    照）。被上訴人起訴主張依民法第242條規定代位原審被告
    陳全育請求上訴人甲○○拆除鐵皮屋云云，惟本件被上訴人
    於起訴狀主張上訴人甲○○於信託行為後，在系爭552及558
    地號2筆土地上搭建鐵皮屋，致地上物與土地異其所有人，
    被上訴人聲請拍賣土地時，因土地上有鐵皮屋存在，土地勢
    必乏人問津云云，顯然忽略最高法院最新實務見解，實則被
    上訴人對於地上物仍得主張併付拍賣，因此，被上訴人主張
    上訴人甲○○興建地上物有害於債權云云，亦無所據。由被
    上訴人上開主張，亦可知被上訴人請求上訴人拆除鐵皮屋，
    係為被上訴人自己之利益，而非為原審被告陳全育之利益。
    原審被告陳全育與上訴人間之信託行為並未害及被上訴人債
    權，信託行為自無撤銷之必要，已如前述，且地上鐵皮屋既
    可併付拍賣，則被上訴人主張代位原審被告陳全育拆除鐵皮
    屋，自無理由。又原審被告陳全育與上訴人甲○○間之信託
    行為，應係委任契約之約定，而按「受任人因處理委任事務
    ，所收取之金錢、物品及孳息，應交付於委任人。受任人以
    自己之名義，為委任人取得之權利，應移轉於委任人。」民
    法第541條定有明文。上訴人甲○○應將土地上之鐵皮屋交
    付給原審被告陳全育或將事實上處分權移轉給原審被告陳全
    育，如此，原審被告陳全育就可以「使用」並「處分」系爭
    建物，始為最有利之情況。換言之，原審被告陳全育對上訴
    人甲○○之權利應是民法第541條所規定之請求權，即請求
    上訴人甲○○將鐵皮屋之事實上處分權移轉予原審被告陳全
    育之權利，被上訴人主張代位之權利應該是前揭權利，如此
    始符合原審被告陳全育與上訴人甲○○間之契約約定，若是
    主張拆除，反而不是保全原審被告陳全育之權利，而是損害
    原審被告陳全育之權利。被上訴人主張將可以利用之鐵皮屋
    拆除，而拆除之目的卻是有利於被上訴人拍賣，與原審被告
    陳全育及上訴人間之約定不符，亦與民法第242條之規定不
    符等語，資為抗辯。
四、兩造對於下列事實，並不爭執，堪信為實：
（一）本件被上訴人於87年2月11日就原審被告陳全育所有之台
      南市○○區○○段551、553、554、559、552及558地號等
      土地6筆設定39,000,000元最高限額抵押權為擔保，原審
      被告陳全育並向被上訴人貸款30,000,000元，此並有抵押
      權設定契約書、他項權利證明書影本各1份在卷可稽（見
      95年度補字第371號卷第8至11頁）。
（二）因原審被告陳全育未繳納本息，經被上訴人以原法院88年
      度促字第38387號支付命令及確定證明書為執行名義，聲
      請強制執行上開6筆土地，惟因歷次拍賣均無人應買，經
      原法院民事執行處發給被上訴人91年2月2日90南院鵬執良
      字第4270號債權憑證而結案。總計原審被告陳全育共積欠
      被上訴人本金30,000,000元及自88年5月13日起至清償日
      止，按年息百分之10.55計算之利息，並自88年6月14日起
      至清償日止，在6個月以內者，按上開利率百分之10，超
      過6個月者，按上開利率百分之20計算之違約金，此並有
      原法院88年度促字第38387號支付命令、確定證明書及91
      年2月2日90南院鵬執良字第4270號債權憑證影本各1份在
      卷可稽（見95年度補字第371號卷第12、13、15至16頁）
      ，復經原審調取90年度執字第4270號民事執行卷宗，核閱
      無訛。
（三）本件原審被告陳全育於上開執行程序終結後之95年9月18
      日將上開552及558地號等2筆土地（下稱系爭2筆土地）信
      託登記給上訴人甲○○，此亦有土地登記謄本影本2份在
      卷可稽（見95年度補字第371號卷第30至33頁）。
（四）上訴人甲○○於系爭2筆土地上如附圖所示斜線部分（面
      積46.66平方公尺）搭蓋鐵皮屋1棟，此業經原審依職權履
      勘現場，製有勘驗筆錄及現場略圖在卷可參，並囑託台南
      市安南地政事務所測量員繪製複丈成果圖1份及現場照片6
      張在卷可稽（見原審卷第26至28、30至31、74頁）。
五、被上訴人另主張系爭2筆土地上因有系爭鐵皮屋存在而導致
    土地難以拍定，因而使被上訴人權益遭受損害，故原審被告
    陳全育與上訴人之信託行為實已有害於被上訴人之權利等情
    ，惟為上訴人所否認，並以前揭情詞置辯。茲本件應審究者
    闕為：被上訴人得否代位原審被告陳全育訴請拆除上訴人甲
    ○○所建如附圖所示斜線部分之鐵皮屋？經查：
（一）按「所有人對於無權占有或侵奪其所有物者，得請求返還
      之，對於妨害其所有權者，得請求除去之，有妨害之其所
      有權虞者，得請求防止之。」民法第767條定有明文。又
      按「債務人怠於行使其權利時，債權人因保全債權，得以
      自己之名義，行使權利。」民法第242條亦定有明文。此
      條代位權之行使，有3要件：(1)須債務人怠於行使權利；
      (2)須債權人有保全其債權之必要；(3)須債務人已負遲延責
      任。蓋債務人財產之增減，於債權人之債權有重大關係，
      故於債務人怠於行使其權利時，應許債權人為保全其債權
      起見，得以自己之名義，行使屬於債務人之權利，以保護
      其利益（民法第242條立法理由參照）。查，原審被告陳
      全育於87年2月9日向被上訴人借得本金30,000,000元，自
      88年5月13日起即已長期停止支付被上訴人本息至今，依
      約每年應給付利息465萬，違約金則係93萬元，是其債務
      係每年以558萬元之速度成長，迄今已逾8年，應可認定其
      已達無資力狀態，且已負遲延責任。嗣經被上訴人以原法
      院88年度促字第38387號支付命令及確定證明書為執行名
      義，聲請強制執行上開6筆土地，惟經2次減價拍賣及特別
      拍賣均無人應買，其經減價後特別拍賣之底價僅16,686,0
      00元，有拍賣公告附於原法院90年度執字第4270號執行卷
      可稽，是以該特別拍賣之底價已低於原審被告陳全育所積
      欠被上訴人之債務甚遠，何況以該低於原審被告陳全育所
      欠債務甚遠之底價，尚且無人應買，經依強制執行法第95
      條第2項之規定視為撤回，並經原法院民事執行處發給被
      上訴人91年2月2日90南院鵬執良字第4270號債權憑證而結
      案。原審被告陳全育復將系爭552及558地號2筆土地，供
      上訴人甲○○在其上搭建鐵皮屋，致地上物與土地異其所
      有人，依一般常理判斷，如經被上訴人聲請再次強制執行
      拍賣土地時，因土地上有他人所有鐵皮屋存在，必影響該
      土地之價值及投標人之應買意願甚明。參以原審被告陳全
      育94年度之總財產，除上開6筆土地外，尚有門牌號碼台
      南市○○區○○路4段320巷27號房屋，公告現值為81,500
      元、台南縣七股鄉○○段123地號土地、公告現值為1,553
      ,200元、台南縣七股鄉○○段122地號，公告現值為981,7
      50元、台南縣七股鄉○○段203地號土地，公告現值為1,0
      45,000元及車號3S4-8909號，1991年份，羽田標緻汽車1
      部，有原審依職權調取之稅務電子閘門財產所得調件明細
      表在卷可稽（見原審卷第104至106頁），則以上開原審被
      告陳全育所有可供強制執行之不動產及汽車，依其公告現
      值，縱令加計原審被告陳全育之信用及勞務，亦難使被上
      訴人之債權獲得滿足，則上訴人甲○○在上開土地上蓋鐵
      皮屋，顯有害於被上訴人之債權，亦堪認定。又所謂怠於
      行使權利，係指債務人有此權利可行使而不行使。本件原
      審被告陳全育於95年9月13日將系爭2筆土地信託登記予上
      訴人甲○○後，上訴人甲○○即於其上搭蓋如附圖所示斜
      線部分之鐵皮屋，復經被上訴人於95年12月25日向原審法
      院提起本件撤銷信託行為及拆屋還地訴訟，其起訴狀繕本
      並於96年2月6日送達原審被告陳全育，有送達證書1份在
      卷可稽（見原審卷第7頁），並經原判決准許被上訴人撤
      銷上開信託行為及塗銷信託登記確定在案，則上訴人甲○
      ○所蓋上開鐵皮屋，自屬無權占用該土地，然原審被告陳
      全育迄今未對上訴人甲○○行使民法第767條之物上請求
      權，其顯然已怠於行使權利，亦可認定。因之，被上訴人
      有保全其債權之必要，其代位原審被告陳全育訴請上訴人
      甲○○拆除無權占用土地之鐵皮屋，俾利拍賣取償，即屬
      有據。上訴人以被上訴人曾主張「（本件系爭土地之拍賣
      ）買主顧及所買得土地上有他人之房屋存在，必不願出面
      應買，結果使被上訴人之權利不保，故被上訴人為保全債
      權…」乙節而抗辯稱: 原審被告陳全育對上訴人興建之系
      爭鐵皮屋本有保存使用之意，被上訴人代位原審被告陳全
      育請求拆除上訴人甲○○之系爭建物，係為被上訴人自己
      之利益非為原審被告陳全育之利益，與民法第242條規定
      之意旨不符云云，然查，債權人行使代位權，本係以保全
      自己之債權為要件，已如上述，故債權人行使代位權，皆
      係為自己之利益，乃事理之當然，被上訴人顧及系爭土地
      上有上訴人甲○○所建之鐵皮屋，於未來強制執行程序中
      ，恐影響投標人之應買意願，而影響自己債權之受償，故
      主張依民法第242條行使代位權，於法並無不合，上訴人
      上揭抗辯，尚非的論，難予憑採。
（二）上訴人雖又辯稱：依最高法院92年台抗字第641號裁定意
      旨，本件被上訴人主張上訴人甲○○於信託行為後在系爭
      2筆土地上搭建鐵皮屋，致地上物與土地異其所有人，被
      上訴人聲請拍賣土地時，因土地上有鐵皮屋存在，土地勢
      必乏人問津云云，顯然忽略最高法院最新實務見解，實則
      ，被上訴人對於地上物仍得主張併付拍賣，因此，被上訴
      人主張上訴人甲○○興建地上物有害於債權，亦無所據云
      云。惟土地抵押後，在其上營造之建築物，於抵押權實行
      時，該建築物始終未歸由土地所有人取得，即無併付拍賣
      之餘地，有最高法院96年度台抗字第61號裁定可參，是則
      上訴人所爰引上開最高法院92年台抗字第641號裁定之見
      解，與最高法院96年度台抗字第61號裁定意旨明顯相異，
      足徵土地抵押後，在其上營造之建築物，於抵押權實行時
      ，建築物與土地異其所有人，此時該建築物得否併付拍賣
      ，實務上見解仍有歧異，亦即被上訴人若針對系爭土地上
      上訴人所搭建之地上物聲請併付拍賣，將來未必為法院所
      准許。上訴人抗辯被上訴人可對系爭土地上之地上物聲請
      併付拍賣，上訴人興建地上物並未有害於債權，信託行為
      可毋庸撤銷云云，亦不可採。
（三）上訴人復抗辯稱：原審被告陳全育與上訴人甲○○間之信
      託行為，係委任契約之約定，原審被告陳全育對上訴人甲
      ○○之權利應是民法第541條規定之請求權，被上訴人主
      張代位之權利應是前揭權利，而非主張拆除，原審被告陳
      全育可以「使用」並「處分」系爭建物，始為最有利之情
      況，換言之，被上訴人若主張代位上訴人甲○○將鐵皮屋
      之事實上處分權移轉予原審被告陳全育之權利，始符合原
      審被告陳全育與上訴人甲○○間之契約約定，若是主張將
      可以利用之鐵皮屋拆除，反而不是保全原審被告陳全育之
      權利，而是損害原審被告陳全育之權利，亦與原審被告陳
      全育及上訴人間之約定不符云云，然信託與委任有以下之
      差異：(1)信託行為設定時需將財產以委託人之名義移轉於
      受託人，委任仍以本人為財產權之所有人，且多為本人繼
      續占有；(2)信託行為具有個人之因素，故不因受託人之死
      亡而消滅信託關係，而委任則為屬人關係，於受任人死亡
      時，委任關係即為消滅（民法第550條）；(3)信託於受託
      人為行為時，係對信託財產發生效果，而委任之受任人為
      行為時，乃對本人發生效果，故信託行為與委任行為係迥
      然不同之法律關係。上訴人甲○○抗辯其與原審被告陳全
      育間之信託行為，係委任契約之約定云云，已有不合。且
      上訴人甲○○之訴訟代理人亦自承：原審被告陳全育與上
      訴人之間就系爭土地的委任契約並無任何書面等語（見原
      審卷第79頁），則上訴人甲○○上開抗辯並無依據，而不
      足採。
六、綜上所述，本件被上訴人主張上訴人在原審被告陳全育將土
    地讓蓋鐵皮屋，係屬無權占有，被上訴人為顧及系爭土地上
    有上訴人甲○○所建之鐵皮屋，於未來強制執行程序中，恐
    影響投標人之應買意願，而影響自己債權之受償，故主張依
    民法第242條行使代位權，於法並無不合等情，為可採。上
    訴人所辯依信託法第12條第1項之規定，被上訴人並不因信
    託登記存在而無法拍賣抵押物，實則，被上訴人對於地上物
    仍得主張併付拍賣，因此，被上訴人主張上訴人甲○○興建
    地上物有害於債權，亦無所據云云，均為無可取。從而，被
    上訴人依民法第242條、第767條等規定，本於民法上代位權
    及物上請求權等法律關係，請求上訴人甲○○應將前開2筆
    土地上如附圖所示斜線部分，面積46.66平方公尺鐵皮屋拆
    除，為有理由，應予准許。原判決就此部分為上訴人敗訴之
    判決，經核於法並無不合。上訴人上訴意旨指摘原判決不當
    ，求予廢棄改判，為無理由，應予駁回。
七、兩造其餘攻擊防禦方法與證據，經本院審酌後，認均與判決
    結果無影響，爰不一一論述，附此敘明。
八、據上論結，本件上訴為無理由，依民事訴訟法第463條、第3
    85條第1項前段、第449條第1項、第78條，判決如主文。
中　　華　　民　　國　　96　　年　　11　　月　　27　　日
                  民事第四庭    審判長法　官  王惠一
　　　　　　　　　　　      　  　　　法　官  林永茂
　　　　　　　　　　　      　　  　　法　官  王浦傑
上為正本係照原本作成。
不得上訴。
中　　華　　民　　國　　96　　年　　11　　月　　28　　日
                                      書記官  廖英琇
